臺灣新竹地方法院刑事判決
109年度交易字第716號
公  訴  人  臺灣新竹地方檢察署檢察官
被      告  林○○


上列被告因過失傷害案件，經檢察官提起公訴（109年度偵字第7
710號），經本院改行簡式審判程序，判決如下：
    主      文
林○○汽車駕駛人，行經行人穿越道不依規定讓行人優先通行，而
犯過失傷害罪，處拘役伍拾日，如易科罰金，以新臺幣壹仟元折
算壹日。緩刑貳年。
    事實及理由
一、本案犯罪事實及證據，除犯罪事實一第3行、第6行「廣東街
    」均更正為「廣州街」，證據部分補充被告林富華於本院準
    備程序、審理時之自白及新竹市警察局交通警察隊第三組道
    路交通事故肇事人自首情形紀錄表外，餘均引用檢察官起訴
    書之記載（如附件）。
二、論罪科刑：
（一）核被告林富華所為，係犯道路交通管理處罰條例第86條第
      1項、刑法第284條前段之汽車駕駛人行經行人穿越道不依
      規定讓行人優先通行之過失傷害罪，並應依上開道路交通
      管理處罰條例規定加重其刑。被告一過失駕駛行為，同時
      致告訴人王淑慧、楊文宜2人受傷，係以一行為觸犯數罪
      名，為想像競合犯，應從一重處斷。
（二）對於未發覺之罪自首而受裁判者，得減輕其刑，刑法第62
      條前段定有明文。查被告於肇事後，留在現場並當場承認
      為肇事人，此有卷附新竹市警察局交通警察隊第三組道路
      交通事故肇事人自首情形紀錄表在卷可稽，與前開刑法第
      62條前段規定自首之條件相符，爰依該規定減輕其刑。
（三）爰以行為人之責任為基礎，審酌被告駕駛汽車，本應注意
      汽車行近行人穿越道，遇有行人穿越時，無論有無交通指
      揮人員指揮或號誌指示，均應暫停讓行人先行通過，而依
      當時情形並無不能注意之情事，竟疏未注意貿然左轉彎，
      不慎撞擊步行於廣州街行人穿越道之告訴人王淑慧、楊文
      宜，造成告訴人2人受有如犯罪事實所載之傷害，本院考
      量被告坦認犯行，自述碩士畢業之智識程度，現為執業律
      師，已婚，無小孩，需扶養父母之家庭經濟狀況等一切情
      狀，量處如主文所示之刑，並諭知易科罰金之折算標準。
（四）查被告前未曾因故意犯罪受有期徒刑以上刑之宣告，有臺
      灣高等法院被告前案紀錄表1紙在卷可稽，素行良好，被
      告雖迄未能與告訴人2人達成和解、賠償其損失，然念及
      被告始終有和解意願，除保險給付外，並願意提出新臺幣
      (下同)10萬元之和解金，僅因告訴人王淑慧無法接受而未
      能達成和解等情，被告犯後非無誠意與告訴人2人和解，
      尚非惡意不予賠償，堪認有悔意，且被告已主動捐款30萬
      元予財團法人法律扶助基金會，有捐款收據1紙附卷可參
      ，足認被告已為本次犯行付出相當之代價，茲因一時失慮
      而罹刑典，經此偵、審程序之教訓後，應能知所警惕，而
      無再犯之虞，本院審酌上情，認對被告所宣告之刑以暫不
      執行為適當，爰併予諭知緩刑2年，以啟自新。
據上論斷，應依刑事訴訟法第273 條之1 第1 項、第299 條第1
項前段、第310 條之2 、第454 條第2 項，判決如主文。
本案經檢察官沈郁智提起公訴，檢察官劉得為到庭執行職務。
中　　華　　民　　國   110    年    1     月    12    日
                  刑事第三庭  法  官  黃怡文
以上正本證明與原本無異。
如不服本判決應於收受本判決後20日內向本院提出上訴書狀，上
訴書狀應敘述具體理由。上訴書狀未敘述上訴理由者，應於上訴
期間屆滿後20日內補提理由書狀於本院(均須按他造當事人之人
數附繕本 )「切勿逕送上級法院」。 
中　　華　　民　　國　　110 　年　　1 　　月　　13　　日
                              書記官  謝沛真
附錄本案所犯法條：
中華民國刑法第284條
因過失傷害人者，處 1 年以下有期徒刑、拘役或 10 萬元以下
罰金；致重傷者，處 3 年以下有期徒刑、拘役或 30 萬元以下
罰金。
道路交通管理處罰條例第86條第1項
汽車駕駛人，無駕駛執照駕車、酒醉駕車、吸食毒品或迷幻藥駕
車、行駛人行道或行經行人穿越道不依規定讓行人優先通行，因
而致人受傷或死亡，依法應負刑事責任者，加重其刑至二分之一
。
附件
臺灣新竹地方檢察署檢察官起訴書
                                     109年度偵字第7710號
　　被　　　告　林○○　女　59歲（民國00年00月0日生）
　　　　　　　　　　　　住苗栗縣○○市○○街0號
　　　　　　　　　　　　國民身分證統一編號：Z000000000號
上列被告因過失傷害案件，已經偵查終結，認應提起公訴，茲將
犯罪事實及證據並所犯法條分敘如下：
　　　　犯罪事實
一、林○○於民國109年3月5日18時59分許，駕駛車牌號碼0000-00
    號自用小客車，沿新新竹巿北區延平路1段由西往東方向行
    駛，途經延平路一段與廣東街口時，本應注意行經行人穿越
    道，遇有行人穿越時，應暫停讓行人先行通過，而依當時情
    形，並無不能注意之情事，竟疏未注意貿然左轉，不慎撞擊
    由西往東方向步行於廣東街行人穿越道之行人王淑慧、楊文
    宜，致王淑慧受有背部挫傷併四肢挫擦傷、下背和骨盆挫傷
    之傷害；楊文宜則受有雙腿挫擦傷之傷害。
二、案經王淑慧、楊文宜訴由新竹巿警察局第一分局報告偵辦。
　　　　證據並所犯法條
一、證據清單及待證事實：
編號 證據名稱 待證事實 1 被告林富華於警詢及偵查中不利於己之陳述。 固坦承有於前揭時地發生交通事故之事實，然辯稱：伊根本沒看告訴人王淑慧、楊文宜走在人行道云云。 2 告訴人王淑慧、楊文宜於警詢之指訴。 證明告訴人王淑慧、楊文宜遭被告駕車撞擊而受傷之事實。 3 道路交通事故現場圖、道路交通事故調查報告表㈠㈡、監視器錄影畫面光碟1片、現場及監視器錄影畫面翻拍照片共26張。 證明本件車禍之發生，係因被告駕車行經行人穿越道，未暫停讓行人先行通過所致，被告具有過失之事實。 4 新竹國泰綜合醫院診斷證明書4份、常榮中醫診斷證明書1份。 證明告訴人王淑慧、楊文宜因本案車禍而受有如犯罪事實欄所載傷害之事實。 
二、核被告所為，係犯刑法第284條前段之過失傷害罪嫌。被告
    駕車行經行人穿越道不依規定讓行人優先通行，因而致人受
    傷，請依道路交通管理處罰條例第86條第1項規定加重其刑
    。又被告於犯罪未發覺前，向警察機關申告犯罪事實而願意
    接受裁判，此有新竹巿警察局交通警察隊第三組道路交通事
    故肇事人自首情形紀錄表在卷可佐，請依刑法第62條規定減
    輕其刑。
三、依刑事訴訟法第251條第1項提起公訴。
　　此　致
臺灣新竹地方法院
中　　華　　民　　國　 109　　年　　10　　月　　19　　日
　　　　　　　　　　　　　　　檢　察　官　沈郁智
本件證明與原本無異　　　　　　　　　　　　
中　　華　　民　　國　 109　　年　　11　　月　　 5　　日
                              書  記  官  張雰雅　　　　
所犯法條：　
中華民國刑法第284條
因過失傷害人者，處 1 年以下有期徒刑、拘役或 10 萬元以下
罰金；致重傷者，處 3 年以下有期徒刑、拘役或 30 萬元以下
罰金。